【裁判字號】    98,上易,284
【裁判日期】    980504
【裁判案由】    竊盜
【裁判全文】
臺灣高等法院臺南分院刑事判決         98年度上易字第284號
上  訴  人
即  被  告  乙○○
選任辯護人  李合法  律師
            趙培皓  律師
上列上訴人因竊盜案件不服臺灣臺南地方法院九十七年度易字第
一０五七號中華民國九十八年三月十日第一審判決（起訴案號：
臺灣臺南地方法院檢察署九十七年度偵字第六九九五號），提起
上訴，本院判決如下：
    主  文
上訴駁回。
    理  由
一、按刑事訴訟法第三百六十一條第一項規定「不服地方法院之
    第一審判決而上訴者，應向管轄第二審之高等法院為之。」
    ，而民國九十六年六月十五日修正，同年七月四日生效施行
    之同條第二項並規定「上訴書狀應敘述具體理由。」，此屬
    法律上應具備之程式。又同法第三百六十二條、第三百六十
    七條前段分別規定「原審法院認為上訴不合法律上之程式或
    法律上不應准許或其上訴權已經喪失者，應以裁定駁回之。
    」、「第二審法院認為上訴有第三百六十二條前段之情形者
    ，應以判決駁回之。」。而所謂不服第一審判決之「具體理
    由」，必係依據卷內既有訴訟資料或提出新事證，指摘或表
    明第一審判決有何採證認事、用法或量刑等足以影響判決本
    旨之不當或違法，而構成應予撤銷之具體事由，始克當之（
    例如：依憑證據法則具體指出所採證據何以不具證據能力，
    或依憑卷證資料，明確指出所為證據證明力之判斷如何違背
    經驗、論理法則）；倘僅泛言原判決認定事實錯誤、違背法
    令、量刑失之過重或輕縱，而未依上揭意旨指出具體事由，
    或形式上雖已指出具體事由，然該事由縱使屬實，亦不足以
    認為原判決有何不當或違法者（例如：對不具有調查必要性
    之證據，法院未依聲請調查亦未說明理由，或援用證據不當
    ，但除去該證據仍應為同一事實之認定），皆難謂係具體理
    由，俾與第二審上訴制度旨在請求第二審法院撤銷、變更第
    一審不當或違法之判決，以實現個案救濟之立法目的相契合
    ，並節制濫行上訴（最高法院九十七年度臺上字第八九二號
    刑事判決意旨參照）。
二、本件原判決認定上訴人即被告有原判決事實欄所載之犯行，
    係依憑被告已自承駕駛上開自用小客車，於前揭時地停留，
    核與現場目擊證人丙○○於偵查及原審證述情節相符。且被
    害人即證人黃陳雪蓮住處三樓落地窗卡筍處之玻璃及二樓主
    臥室門鎖遭人毀損侵入，並竊取其所有之現金新臺幣一萬五
    千元、日幣三萬元、鑽石項鍊一條、黃金綠寶石戒指一只等
    物等情，業據證人黃陳雪蓮於警訊及原審中指述綦詳，復有
    上開自用小客車之行車執照、車輛照片、車籍資料、台南市
    警察局指揮中心受理一一０報案記錄單、受理刑事案件報案
    三聯單暨紀錄表、搜索扣押筆錄、現場勘察報告書、現場勘
    查採證照片在卷可稽。對於被告否認犯案，辯稱：當時係與
    同居人潘清琴前往棒球場附近運動，且當時受有腳傷，無法
    攀爬圍牆云云，何以不足採信，亦已依憑卷內證據資料，於
    理由內詳為指駁說明。因而認定犯刑法第三百二十一條第一
    項第一款、第二款、第三款之攜帶兇器、毀越安全設備、於
    夜間侵入住宅之加重竊盜罪，並屬累犯，而判處有期徒刑一
    年六月。已敘述其所憑之證據及其認定之理由。所為論敘，
    俱有卷存證據資料可資覆按，從形式上觀察，並無判決違背
    法令之情形存在。
三、上訴人即被告上訴意旨略以：被告於原審審理時陳稱其髕骨
    於九十五年間曾嚴重受傷，內置鋼釘固定，左腿無法承受壓
    力，實無能力攀爬本案被竊地點之圍牆，故無公訴人所指竊
    盜犯行。原判決以被告未提出其腳傷無法攀爬之就醫或診斷
    證明，認被告前開主張係事後推諉之詞，惟依行政院國軍退
    除役官兵輔導委員會永康榮民醫院診斷證明書，可證被告確
    實曾因髕骨骨折，於九十五年一月四日至九十五年一月十三
    日住院，進行復位及內固定術。又證人丙○○雖稱被告攀爬
    圍牆、侵入被害人住處竊取財物，惟依本案偵查卷宗第二六
    頁即台南市警察局第五分局刑案現場勘查採證照片之照片二
    一，證人指稱被告攀爬之台南市○○○路四四七號圍牆甚高
    ，以被告身高僅一五八公分，復因腳傷，左膝無法使力，實
    不可能攀爬侵入被害人住處竊盜云云。
四、經查：被告所提出行政院國軍退除役官兵輔導委員會永康榮
    民醫院診斷證明書載明其於九十五年一月四日至同年月十三
    日「髕骨折」住院，手術行復位及內固定手術，該時間詎本
    件案發時間九十七年四月五日已長達兩年有餘，足供被告手
    術治療後之療養恢復，其此前所受腳傷，並無礙於其本件案
    發時之行動能力，要堪認定。又依現場勘查採證照片中所示
    證人指證被告攀爬侵入處所之育德二路四四七號之圍牆上、
    育德二路四四七號旁空地全景、被告腳踏攀爬借力所用釘子
    及痕跡之照片，則被告借力由臺南市○○○路四四七號旁空
    地攀爬上後圍牆，沿後圍牆再行攀爬入甲○○○住處竊取財
    物並無困難。則被告上訴意旨辯稱其身高僅一五八公分，不
    可能攀爬侵入被害人住處竊盜，依上所述，自無可採。故究
    之被告前開上訴理由所指摘，僅係對於原判決已說明事項及
    屬原審採證認事職權之適法行使，徒憑己見而為不同之評價
    ，且對於枝節性之問題，重為事實之爭辯，並未具體指出原
    判決所採證據何以不具證據能力，或依憑卷證資料，明確指
    出原判決所為證據證明力之判斷如何違背經驗、論理法則。
    是揆諸前引最高法院判決意旨，上訴人之上訴並未具體指摘
    或表明第一審判決有何採證認事、用法或量刑等足以影響判
    決本旨之不當或違法，而構成應予撤銷之具體事由。又被告
    此前所受腳傷，並無礙於其本件案發時之行動能力，有如前
    述，是其於上訴理由狀並聲請向行政院國軍退除役官兵輔導
    委員會永康榮民醫院函調其於九十五年一月四日至九十五年
    一月十三日住院、手術之病歷紀錄，欲證明其曾接受髕骨手
    術治療、以鋼釘固定之事實，即無必要，附此敘明。
五、綜據上開說明，被告所執上訴理由，均經原審審酌，並於原
    判決理由中詳予說明，其認事用法，就形式觀之，並無違誤
    。其提起本件上訴，並未依據卷內既有訴訟資料或提出新事
    證，指摘或表明原審判決有何採證認事、用法或量刑等足以
    影響判決本旨之不當或違法，而構成應予撤銷之具體事由。
    揆諸前引最高法院判決意旨，其上訴不合法律上之程式，應
    予駁回，並不經言詞辯論為之。爰依刑事訴訟法第三百六十
    七條前段、第三百七十二條，判決如主文。
中    華    民    國    98    年    5     月    4     日
                  刑事第六庭  審判長法  官  董武全
                                    法  官  曾文欣
                                    法  官  杭起鶴
以上正本證明與原本無異。
不得上訴。
                                    書記官  魏安里
中    華    民    國    98    年    5     月    5     日


司法院資訊處製作；財團法人民間司法改革基金會備份。
